# 可辨认净资产公允价值确认问题

提问人：dingguolan 时间：2017-09-13 13:28:18
请教陈老师： 因对上市公司追加投资导致核算方法改变，上市公司可辨认净资产公允价值采用股票市值还是评估机构的评估价值来确定，因我公司对该上市公司投资时，投资成本也是按照投资时间节点的股票市价支付的，我公司考虑到为操作上的难度，不计划进行评估，可否采用股票市值来确定被投资单位可辨认净资产公允价值？

回答人：chenyiwei
不可以。股票市值与被投资上市公司可辨认净资产账面价值之间的差额，理论上包含了以下因素：可辨认净资产公允价值与账面价值之间的差额、上市公司现有业务的商誉、上市公司股票的流动性溢价。如果有评估机构按照资产基础法评估单项可辨认资产公允价值的，则依据该评估值，但多数情况下这种评估并不可行，这种情况下只能以上市公司的账面价值代替。